臺灣花蓮地方法院刑事判決
111年度原交訴緝字第2號
公  訴  人  臺灣花蓮地方檢察署檢察官
被      告  李榮貴




選任辯護人  吳欣陽律師（法扶律師）          
上列被告因傷害等案件，經檢察官提起公訴（110年度偵字第140
4號），本院判決如下：
    主  文
李榮貴被訴強制部分無罪。
被訴傷害部分公訴不受理。
    理  由
壹、無罪部分
一、公訴意旨略以：被告李榮貴於民國110年1月24日17時許，駕
    駛車牌號碼00-0000號自用小客車，沿花蓮縣吉安鄉中山路2
    段平交道往中華路吉安黃昏市場之方向行駛時，與同向由告
    訴人田進福所駕駛之車牌號碼0000-00號自用小客貨車發生
    行車糾紛，被告竟基於強制之犯意，駕駛上開車輛以脅迫方
    式對告訴人所駕駛之車輛沿路逼車，迫令其停車，迫使告訴
    人行無義務之事，而妨害告訴人自由權之行使。因認被告涉
    犯刑法第304條強制罪嫌等語。
二、按犯罪事實應依證據認定之，無證據不得認定犯罪事實；不
    能證明被告犯罪者，應諭知無罪之判決，刑事訴訟法第154
    條第2項、第301條第1項分別定有明文。又被害人與一般證
    人不同，其與被告處於絕對相反之立場，其陳述之目的，在
    使被告受刑事訴追處罰，內容未必完全真實，證明力自較一
    般證人之陳述薄弱。故被害人縱立於證人地位而為陳述，仍
    應視其陳述有無瑕疵，即便其陳述無瑕疵可指，仍不得作為
    有罪判決之唯一依據，應調查其他證據以察其是否與事實相
    符，亦即仍須有補強證據以擔保其陳述之真實性，始得採為
    斷罪之依據，且應達到前揭所示毫無合理可疑之證明程度，
    方得為有罪之判決（最高法院94年度台上字第3326號判決意
    旨參照）。
三、公訴意旨認被告涉犯強制犯行，無非係以：被告之供述、證
    人即告訴人之指訴、證人即被告母親朱阿蘭之證述、監視器
    畫面截圖為其論據。訊據被告固坦承於上開時、地因與告訴
    人擦撞而駕車追趕被告，惟堅辭否認有逼車行為，辯稱：我
    們前面發生擦撞，告訴人沒有停，我才在後面追他，有對他
    按喇叭，但沒有逼車等語。
四、經查：
　㈠被告於110年1月24日17時許，駕駛車牌號碼00-0000號自用小
    客車，沿花蓮縣吉安鄉中山路2段平交道往中華路吉安黃昏
    市場之方向行駛時，遇駕駛車牌號碼0000-00號自用小客貨
    車之告訴人後，即沿路尾隨告訴人至停車場等情，為兩造所
    不爭執，核與告訴人、證人朱阿蘭之證述相符（見警卷第39
    頁、第55頁），且有車號查詢汽車車籍表、監視器畫面截圖
    附卷可稽（見警卷第51頁、第81頁、第85頁至第93頁），是
    此部分事實，首堪認定。
　㈡惟查，公訴意旨認被告以逼車方式迫令告訴人停車，迫使告
    訴人行無義務之事，而妨害告訴人自由權之行使，然告訴人
    最終停車之位置係其承租之停車場，本來就係告訴人之目的
    地，則被告有何迫令告訴人停車之行為，實未見公訴意旨敘
    明，難認公訴意旨所指行為有構成告訴人自由權之妨害。
　㈢次查，告訴人於警詢及第一次偵訊時證稱：對方對我按喇叭
    ，我以為是我的朋友，並向他打聲招呼，我就繼續直行，對
    方就開始逼車，一直按喇叭示意我要停車，沿路跟著我到停
    車場等語（見警卷第55頁，偵卷第31頁），均未提及被告係
    如何逼車，嗣於第二次偵訊時方證稱：一開始被告沒有逼車
    ，到了宜昌國小前面逼我的車，逼了3次要我停車，他逼車
    的方法就是加速開到我的車頭前面，差點相撞，然後我緊急
    煞車，我看到被告下車，我就趕快把車開走，然後被告繼續
    追，被告從宜昌國小中山路一路轉宜昌七街追到中信洗車場
    ，中信洗車場是我租來停車的車庫等語（見偵卷第47頁），
    依告訴人第二次偵訊所述，被告已經不僅僅係逼車，而係直
    接至前方攔車，然此情節卻於警詢及第一次偵訊時全未提及
    ，是告訴人已有證述前後不一致之情形。
　㈣又告訴人就被告逼車之手法復於本院審理時證稱：就是被告
    的車子要撞我的車子，被告車子開在我的前面，要撞我，被
    告有下車，我沒有下車就走了等語（見本院訴緝卷第232頁
    ），惟依常理，如係欲碰撞他人車輛，應當由後方或由側方
    撞擊，告訴人證稱被告將車輛開到前面，顯然不係意在碰撞
    告訴人車輛，反而較貼近被告所稱因前曾發生擦撞，欲請告
    訴人停車處理之情形。
　㈤嗣本院再就告訴人所稱3次逼車之態樣予以確認，告訴人則證
    稱：3次方法都一樣，我開慢慢的，被告有點快，才有辦法
    逼我的車，3次都是開到我車前面差點相撞，（後改稱）第2
    次沒有擋在前面，兩次是靠邊等語（見本院訴緝卷第233頁
    至第234頁），告訴人顯然就逼車之過程無法陳述一致，復
    經本院勘驗沿途監視器畫面，均未見被告有逼車之行為，有
    勘驗筆錄在卷可佐（見本院訴緝卷第91頁至第95頁），是本
    案就被告逼車而為強制行為之部分，僅有告訴人之單一指訴
    。
五、綜上所述，本案告訴人之指訴前後不一致，且公訴意旨所提
    其餘證據，至多僅能證明被告有尾隨告訴人，均無法補強告
    訴人所稱被告有逼車之行為，自不得據此為對被告不利之認
    定，是公訴人前揭所舉之各項證據方法，尚無法證明被告有
    公訴人所指之強制犯行，揆諸前揭說明，自屬不能證明被告
    犯罪，依法應為被告無罪之諭知。　
貳、公訴不受理部分
一、公訴意旨略以：被告於110年1月24日18時15分許，在吉安鄉
    宜昌七街「中信洗車場」迫令告訴人停車後，基於傷害之犯
    意，徒手毆擊告訴人，致告訴人受有上顎正中門牙兩顆脫落
    、上下唇撕裂傷、頭部挫傷、右側眼瞼及眼周圍區域、鼻子
    、頭皮、口腔鈍傷等之傷害。因認被告涉犯刑法第277條第1
    項之傷害罪嫌等語。
二、按告訴乃論之罪，告訴人於第一審辯論終結前，得撤回其告
    訴；又告訴經撤回者，法院應諭知不受理之判決，刑事訴訟
    法第238條第1項、第303條第3款分別定有明文。
三、查告訴人告訴被告上開部分，公訴意旨認被告係涉犯刑法第
    277條第1項之傷害罪，依同法第287條前段之規定，須告訴
    乃論。茲因被告與告訴人已調解成立，告訴人並於111年6月
    15日撤回告訴，有刑事撤回告訴狀、調解成立筆錄附卷可稽
    （見本院訴緝卷第181頁至第182頁、第187頁），揆諸上開
    說明，本案就傷害部分，應為諭知不受理之判決。
據上論斷，應依刑事訴訟法第301條第1項前段、第303條第3款，
判決如主文。
本案經檢察官葉柏岳提起公訴，檢察官簡淑如到庭執行職務。
中　　華　　民　　國　　111 　年　　8 　　月　　25　　日
　　　　　　　　　刑事第二庭  審判長法　官  黃英豪
                                    法  官  蔡瑞紅
                                    法  官  黃夢萱
以上正本證明與原本無異。
如不服本判決應於收受送達後20日內向本院提出上訴書狀，並應
敘述具體理由。其未敘述上訴理由者，應於上訴期間屆滿後20日
內向本院補提理由書(均須按他造當事人之人數附繕本)「切勿逕
送上級法院」。告訴人或被害人如對於本判決不服者，應具備理
由請求檢察官上訴，其上訴期間之計算係以檢察官收受判決正本
之日期為準。
辯護人依據刑事訴訟法第346條、公設辯護人條例第17條及律師
法第32 條第2項、第36條等規定之意旨，尚負有提供法律知識、
協助被告之義務（含得為被告之利益提起上訴，但不得與被告明
示之意思相反）。
因疫情而遲誤不變期間，得向法院聲請回復原狀。
中　　華　　民　　國　　111 　年　　8 　　月　　25　　日
                                    書記官  張亦翔